臺灣屏東地方法院刑事判決　　　　　　　100年度易字第876號
公　訴　人　臺灣屏東地方法院檢察署檢察官
被　　　告　陳政雄
上列被告因違反毒品危害防制條例案件，經檢察官提起公訴（10
0 年度毒偵字第1088號），本院判決如下：
    主  文
陳政雄施用第二級毒品，處有期徒刑陸月，如易科罰金，以新臺
幣壹仟元折算壹日。
    事  實
一、陳政雄前因施用毒品案件，經本院裁定送觀察、勒戒後，因
    認無繼續施用毒品之傾向，而於民國99年12月14日觀察、勒
    戒執行完畢釋放，並經臺灣屏東地方法院檢察署檢察官於同
    年月15日以99年度毒偵字第2615號不起訴處分確定。詎其猶
    不知悔改，竟又基於施用第二級毒品之犯意，於上開觀察、
    勒戒執行完畢釋放後之5 年內即100 年4 月10日11時6 分為
    警採集尿液時起回溯96小時內之某時（扣除警力強制拘束期
    間），在不詳地點，以不詳之施用方法，施用甲基安非他命
    1 次。嗣於100 年4 月16日11時6 分許，因其為毒品列管人
    口，經警通知到場，經徵得其同意採尿送驗結果呈甲基安非
    他命陽性反應，始獲上情。
二、案經屏東縣政府警察局枋寮分局報告臺灣屏東地方法院檢察
    署檢察官偵查起訴。
    理  由
一、本判決所引用之證據資料（詳後引證據），其中傳聞證據部
    分，縱無刑事訴訟法第159 條之1 至第159 條之4 或其他規
    定之傳聞證據例外情形，亦因被告不爭執證據能力（見本院
    卷第29頁），依據刑事訴訟法第159 條之5 第1 項之規定，
    本院審酌該證據作成之情況，認為適當，應得為證據。
二、訊據被告矢口否認有被訴施用第二級毒品之犯行，辯稱：伊
    沒有施用毒品，伊只是驗尿而已，沒有被查獲到東西云云。
  (一)被告於100 年4 月10日，為警通知到案採尿後，該採集之尿
    液檢體，經送台灣檢驗科技股份有限公司以酵素免疫分析法
    及氣相層析質譜儀法檢驗結果，呈甲基安非他命陽性反應，
    此有台灣檢驗科技股份有限公司100 年4 月25日編號KH/201
    1/00000000號濫用藥物檢驗報告暨檢體編號表各1 紙附卷可
    稽（見警卷第8、9頁）。
  (二)而甲基安非他命經口服投與後，約百分之70於24小時內自尿
    中排出，約百分之90於96小時內自尿中排出，由於目前國內
    尿液中甲基安非他命之檢驗僅為鑑定其是否呈陽性反應，尚
    未定其含量，且甲基安非他命成分之檢出與其投與方式、投
    與量、個人體質、採尿時間與檢測儀器之精密度等諸多因素
    有關，因此僅憑尿液中呈甲基安非他命陽性反應，並無法確
    實推算吸食時間距採集時間之長短，惟依上述資料推斷，最
    長可能不會超過4 日即96小時，此經行政院衛生署藥物食品
    檢驗局於81年2 月8 日以（81）藥檢壹字第001156號函釋明
    在案；再者，前揭尿液檢驗報告載明係以ＧＣ／ＭＳ（即氣
    相層析質譜儀分析法）方法作為確認檢驗之方式，而該方法
    之原理係檢品經氣化後，通過層析管分離純化，再將純化後
    之成分循序送入質譜儀做個別鑑定。因質譜儀所測定之圖譜
    ，在化學上被公認具有指紋特性，故可據以完全判定該檢品
    係為何種化合物。職是，台北榮民總醫院即認為若以氣相層
    析質譜儀（ＧＣ／ＭＳ）作藥物及其代謝產物之定性及定量
    分析，幾乎不會有偽陽性反應產生，此經該院於83年4 月7
    日以83北總內字第3059號函釋明在案。是以，被告之尿液檢
    體，經送台灣檢驗科技股份有限公司以前述酵素免疫學分析
    法及氣相層析質譜儀法交互檢驗，檢出被告尿液確含有甲基
    安非他命毒品之陽性反應，揆諸前揭說明，在排除偽陽性反
    應產生可能之情形下，足以認定被告確曾於100 年4 月16日
    11時6 分為警採尿時起回溯96小時內之某時許，施用第二級
    毒品甲基安非他命。
  (三)被告雖以前揭情詞置辯，否認其有施用第二級毒品甲基安非
    他命云云。惟查，被告尿液中所含之甲基安非他命濃度高達
    15140ng/ml，係衛生署公告閾值即500ng/ml之30倍以上，業
    據前揭濫用藥物檢驗報告記載甚明，則倘若被告未刻意吸食
    ，衡情在其不知情之情況下，其尿液之檢驗結果自難有此超
    出標準閾值30倍以上之情狀產生，故被告此部分所辯，已難
    認為可採；再者，有無查獲毒品及施用工具，與有無施用毒
    品係屬兩事，縱未查獲前述二者，亦無法反推其並無施用毒
    品，故被告上所辯，自難為可採。
  (四)綜上，本件事證明確，被告施用第二級毒品甲基安非他命1
    次之犯行，洵堪認定。
三、另被告前因施用毒品案件，有如前揭犯罪事實欄所載經送觀
    察勒戒及觀察勒戒執行完畢釋放之紀錄，此有臺灣高等法院
    被告前案紀錄表1 份在卷可按。是被告於涉本案之前，業曾
    因初犯施用毒品案件，經送前揭觀察勒戒，嗣於前揭觀察勒
    戒執行完畢釋放後之5 年內，再涉犯本件施用毒品之罪甚明
    。
四、核被告所為，係犯毒品危害防制條例第10條第2 項之施用第
    二級毒品罪。被告持有第二級毒品後進而施用，其持有之低
    度行為應為施用之高度行為所吸收，不另論其持有毒品罪。
    本院審酌被告施用毒品，足以戕害其身心，滋生其他犯罪，
    惡化治安，嚴重損及公益，且被告前曾因施用毒品，經觀察
    、勒戒執行完畢，再犯本件施用毒品犯行，顯見其不思悔改
    ，自制力亦顯不佳，另於犯後猶仍飾詞圖卸其責，難認其確
    有悔意，惟考量施用毒品之行為於本質上係屬自我戕害行為
    ，反社會性之程度應屬較低等一切情狀，認檢察官具體求刑
    有期徒刑10月，尚屬過重，爰量處如主文所示之刑，並諭知
    易科罰金之折算標準，以資懲儆。
據上論斷，應依刑事訴訟法第299 條第1 項前段，毒品危害防制
條例第10條第2 項，刑法第11條前段、第41條第1 項前段，判決
如主文。
本案經檢察官王光傑到庭執行職務。
中    華    民    國    100   年    11    月     7    日
                  刑事第三庭  法  官  楊宗翰
以上正本證明與原本無異。
如不服本判決應於收受判決後10日內向本院提出上訴書狀，並應
敘述具體理由；其未敘述上訴理由者，應於上訴期間屆滿後20日
內向本院補提理由書（均須按他造當事人之人數附繕本）「切勿
逕送上級法院」。
中    華    民    國    100   年    11    月     7    日
                              書記官  溫訓暖
附錄本案論罪科刑法條全文：
毒品危害防制條例第10條
施用第一級毒品者，處6月以上5年以下有期徒刑。
施用第二級毒品者，處3年以下有期徒刑。